【裁判字號】    92,訴,698
【裁判日期】    921126
【裁判案由】    偽造文書等
【裁判全文】
臺灣臺南地方法院刑事判決
    公  訴  人  台灣台南地方法院檢察署檢察官
    被      告  丙○○
右列被告因偽造文書等案件，經檢察官提起公訴（九十二年度營偵字第七○四號），
本院判決如左：
    主  文
丙○○連續行使偽造私文書，足以生損害於他人，累犯，處有期徒刑壹年貳月。
「生活通訊科技工程行」、「金寶益銀樓」信用卡消費簽帳單上偽造之「蔡賜川」署
押貳枚均沒收。
    事  實
一、丙○○有竊盜、詐欺、偽造有價證券等多項前科，於民國八十六年間，因犯竊盜
    罪，經台灣高等法院台南分院判處有期徒刑三年確定，於八十九年十月二十六日
    假釋付保護管束期滿未被撤銷視為執行完畢。其猶不知悔改，意圖為自己不法之
    所有，於九十一年十一月十六日下午二時三十七分許，侵入台南縣新營市○○路
    一○三巷二二弄十四號其前雇主甲○○之住處，竊取甲○○所有之皮包一只（內
    有甲○○所有之現金新台幣《下同》二萬元、身分證及彰化銀行、第一銀行提款
    卡各一張、彰化銀行信用卡二張《其中一張係商用信用卡副卡》）、甲○○配偶
    李忠義所有之彰化銀行商用信用卡一張）；嗣承上開不法所有意圖之概括犯意，
    連續於九十一年十一月二十七日下午四時許，持前開竊得之李忠義所有之彰化銀
    行商用信用卡，在台南縣新營市○○路一一九號之「生活通訊科技工程行」，以
    該商用信用卡刷卡，並在簽單上偽簽「蔡賜川」之署押而詐購得「西門子」八八
    ○八型之行動電話一具（價值一萬四千九百五十元），旋即將該手機持往台南縣
    新營市○○路○段四七一號「交聯通訊社」出售得款八千元；再於九十一年十一
    月二十八日下午二時五十六分許，仍持上開信用卡，在台南縣白河鎮○○路六二
    號「金寶益銀樓」處，在信用卡刷卡簽單上偽簽「蔡賜川」之署押，而詐購得黃
    金項鍊一條（價值一萬六千三百元）。
二、案經甲○○訴由台南縣警察局新營分局報請台灣台南地方法院檢察署檢察官偵查
    起訴。
    理  由
一、右揭事實，業據被告丙○○於本院審理時坦承不諱並當庭為認罪之表示（本院卷
    第七十頁），核與被害人甲○○於警詢中指訴失竊之情節相符，並經證人周月紅
    、林英才、蘇正文於警詢中指述屬實，復有「生活通訊科技工程行」、「金寶益
    銀樓」信用卡消費簽帳單上偽造「蔡賜川」署押之簽帳單影本二紙在卷可稽，足
    徵被告自白與事實相符，本件事證明確，其偽造文書及竊盜犯行均堪認定。
二、核被告所為，係犯刑法第三百二十條第一項之竊盜罪嫌、第二百十條、第二百十
    六條之行使偽造私文書罪、第三百三十九條第一項之詐欺取財罪。其偽造署押之
    行為屬偽造私文書之階段行為，其偽造私文書之低度行為亦為行使之高度行為所
    吸收，均不復另論。被告先後二次行使偽造私文書及詐欺犯行，時間緊接，所犯
    係構成要件相同之罪名，顯係基於概括之犯意反覆為之，應各依刑法第五十六條
    規定，以一罪論，並加重其刑。其所犯上開竊盜、行使偽造私文書、詐欺三罪間
    ，有方法結果之牽連關係，為牽連犯，應從一重之行使偽造私文書處斷。查被告
    前因竊盜等案件，經台灣高等法院台南分院判處有期徒刑三年確定，八十九年十
    月二十六日假釋付保護管束期滿未經撤銷視為執行完畢，有臺灣高等法院被告全
    國前案紀錄表在卷可佐，其於有期徒刑執行完畢五年內再犯本件有期徒刑以上之
    罪，為累犯，應依刑法第四十七條之規定，應予加重其刑。爰審酌被告有竊盜、
    詐欺、偽造有價證券等多項前科、素行不佳，猶不知警惕、悔悟，再為本件竊盜
    、偽造私文書、詐欺等犯行，惡性非輕，及其犯罪之動機、目的、手段、所生危
    害、所得利益、其品行智識程度、犯罪後承認犯行等一切情狀，量處如主文所示
    之刑，以資懲儆。另「生活通訊科技工程行」、「金寶益銀樓」信用卡消費簽帳
    單上偽造之「蔡賜川」署押二枚，均依刑法第二百十九條之規定沒收之。
三、至於被告辯稱：本件犯罪事實與其於九十一年一月一日竊取徐秀敏提款卡，並於
    同年一月三日以該卡詐領存款之案件（本院九十一年度易字第九三九號、台灣高
    等法院台南分院九十一年度上易字第一三四一號《已確定》），及其於九十年二
    月二十五日，侵占其女友黃岑珠所有信用卡，復於同年二月二十七日開卡，同年
    三月二日持該信用卡簽帳消費、借款之案件（本院九十一年度訴字第一三四九號
    、台灣高等法院台南分院九十二年度上訴字第五八七號《尚未確定》），有連續
    犯裁判上一罪之關係，為起訴及判決效力所及云云。惟查：被告本案犯罪時間係
    九十一年十一月十六日起至同年十一月二十八日止，然此與其被訴竊取徐秀敏提
    款卡及持該卡詐領存款犯行之時間相距十個多月，期間被告並未有此類竊取他人
    財物或持他人提款卡詐領存款之行為，實難認被告於九十一年一月一日竊取徐秀
    敏之財物時，即具有實施本件犯罪事實之概括犯意。又被告本案犯罪與其侵占女
    友黃岑珠所有信用卡，復持該信用卡簽帳消費、借款犯行之時間相距一年又八個
    多月，期間被告亦未有此類持他人之信用卡詐欺取財之犯罪行為，實難認被告於
    九十年三月二日持黃岑珠信用卡行使偽造文書以詐欺取財之時，即具有實施本件
    犯罪事實之概括犯意，況且此部分該案無連續犯裁判上一罪之關係，亦經台灣高
    等法院台南分院於九十一年訴字第一三四九號判決時論敘明確，有該判決一份附
    卷可佐。綜上論述，被告所為本件犯罪事實顯係另行起意，與前開二案件之犯罪
    事實並無裁判上一罪之關係，併此敘明。
應依刑事訴訟法第二百九十九條第一項前段，刑法第五十六條、第三百二十條第一項
、第二百十條、第二百十六條、第三百三十九條第一項、第四十七條、第二百十九條
，判決如主文。
本案經檢察官乙○○到庭執行職務。
中      華      民      國      九十二    年    十一    月    二十六    日
                              臺灣臺南地方法院刑事第六庭
                                  審判長法  官  黃光進
                                        法  官  蔡奇秀
                                        法  官  謝瑞龍
右正本證明與原本無異。
如不服本判決應於送達後十日內向本院提出上訴狀（應附繕本）。
                                        書記官  吳湘婷
中      華      民      國      九十二    年    十一    月    二十七    日
附錄本案論罪科刑法條全文：
刑法第二百十條
偽造、變造私文書，足以生損害於公眾或他人者，處五年以下有期徒刑。
刑法第二百十六條
行使第二百十條至第二百十五條之文書者，依偽造、變造文書或登載不實事項或使登
載不實事項之規定處斷。
刑法第三百二十條第一項
意圖為自己或第三人不法之所有，而竊取他人之動產者，為竊盜罪，處五年以下有期
徒刑、拘役或五百元以下罰金。
刑法第三百三十九條第一項
意圖為自己或第三人不法之所有，以詐術使人將本人或第三人之物交付者，處五年以
下有期徒刑、拘役或科或併科一千元以下罰金。


司法院資訊處製作；財團法人民間司法改革基金會備份。
